臺灣桃園地方法院刑事判決　　　　　　　　　　　　　　九十一年度訴字第一四號
　　公　訴　人　臺灣桃園地方法院檢察署檢察官
　　被　　　告　丁○○
　　指定辯護人　本院公設辯護人丙○○
　　　　　　　　本院公設辯護人乙○○
右列被告因偽造貨幣案件，經檢察官提起公訴（九十年度偵字第一三四三四號），本
院判決如左：
    主  文
丁○○意圖供行使之用而收集偽造之通用紙幣，累犯，處有期徒刑參年貳月。扣案偽
造之通用新版紙幣新台幣壹仟元券（編號：ＪＬ五九九九六七ＵＧ）及伍佰元券（編
號：ＤＲ四０八二七五ＷＨ）各壹張，均沒收。
    事  實
一、丁○○前因違反麻醉藥品管理條例、恐嚇取財等案件，經法院各判處有期徒刑三
    年、三月、一年二月、十月，並定其應執行刑為四年八月，而於八十五年六月十
    四日假釋出監，並於假釋期間付保護管束至八十七年五月二日，詎其於假釋期間
    ，再度違反麻醉藥品管理條例案件，經台灣台北地方法院判處有期徒刑一年，並
    撤銷前開假釋，而於八十六年十二月三十日入監執行，並接續執行其前開遭撤銷
    假釋之殘刑，再於八十八年七月十三日假釋出監，並於假釋期間付保護管束，指
    揮書執畢日期為八十九年八月三十一日。猶不知警惕悔悟，其明知甲○○（現正
    通緝中，另行審結）於九十年八月間某日，在桃園縣不詳地點由綽號「阿落」（
    起訴書誤載為「阿港」）之成年男子（真實姓名年籍不詳）所交付之偽造新版面
    額一千元之通用紙幣五張、新版面額五百元之通用紙幣二張，舊版面額一千元及
    五佰元之通用紙幣各一張等，均係偽造貨幣，竟因缺錢花用，而基於供其行使之
    用而收集偽造通用紙幣之犯意，於九十年八月十一日十三時許，在桃園縣桃園市
    ○○街陽明社區內某處，無償收集甲○○所交付之偽造新版一千元、五百元通用
    紙幣各一張，並置於其隨身攜帶之皮夾內，在尚未及行使之前，即於九十年八月
    十一日零時三十分許，為警在桃園縣桃園市○○街八十號前查獲，並扣得該偽造
    面額新臺幣一千元、五百元通用紙幣各一張。
二、案經桃園縣警察局中壢分局報告台灣桃園地方法院檢察署檢察官偵查起訴。
    理  由
一、訊據被告丁○○固不否認為警查獲時其所持有之新版一千元及五佰元鈔券均係偽
    造紙幣之事實，惟矢口否認有何意圖供行使而收集偽造紙幣之犯行，並辯稱其因
    經營小吃攤生意，唯恐收受偽鈔至血本無歸，遂向綽號「蔡董」之人取得扣案之
    面額五佰元及一千元之鈔券，供作比對之用，並無行使之意思，其不知蔡董之姓
    名、年籍云云。經查：
    (一)被告丁○○於警訊、偵訊及本院調查時均自白稱其所持有之鈔票係偽造紙幣等
      語，而經本院將自被告丁○○身上起獲面額一千元及五百元各一張之鈔券，送
      請中央銀行發行局鑑定，鑑定結果認扣案之面額新臺幣一千元之新版紙幣一張
      ，係以彩色噴墨方式仿印，無隱藏字及凹版印紋凸起效果；紙質與真鈔不同，
      無水印，部分安全線以黏貼箔膜、部分以手工塗填亮光物質，仿鈔券正面五段
      裸露部分，均無折光變色效果，左下角面額數字，無折光變色反應。而扣案之
      面額五佰元之新版紙幣一張，認係以彩色噴墨方式仿印，無隱藏字及凹版印紋
      凸起效果；紙質與真鈔不同，水印以噴墨方式仿製，安全線以手工塗填亮光物
      質仿鈔券正面五段裸露部分，均無折光變色效果，左下角面額數字以手工塗填
      亮光物質仿折光變色油墨，無折光變色反應，而均屬偽鈔，有中央銀行發行局
      於九十一年九月十日出具之台央發字第０九一００四八七三八號函在卷可稽（
      見本院卷），是足徵被告丁○○明知其所持有之扣案紙幣均為偽造紙幣之自白
      ，核與事實相符，而堪與採信。
    (二)被告丁○○於警訊、偵訊、及本院初訊時均供稱該扣案偽鈔係共同被告甲○○
      所交付，惟其後於本院調查時，時而供稱系爭偽鈔係綽號蔡董之人無償交付（
      本院九十一年六月六日訊問筆錄），時而供稱係綽號林董之人交付（本院九十
      一年九月二十五日訊問筆錄），以之質問被告丁○○，卻又辯稱林董即蔡董，
      但不知他的真實姓名云云，是其前後辯詞均不相同，何者方屬可採非無疑義。
      然查被告丁○○為警查獲之初及檢察官偵訊時均供稱：甲○○於九十年八月十
      一日下午一時許，在桃園市○○街陽明社區將系爭二張偽鈔交付其，其知道均
      係偽鈔等語（見偵卷第五頁反面至第六頁、第二六頁），共同被告甲○○亦於
      警訊、偵訊時均供陳：該些偽鈔是綽號阿港之人所寄放，伊知為偽鈔，伊告知
      丁○○伊身上有偽鈔，丁○○即要伊拿偽鈔給其等語（見偵卷第十頁反面至第
      十一頁、第二六頁），二人所述一致，復參以一般經驗法則，案發時之供述較
      少權衡利害得失或受他人之干預，比之事後翻異之詞，自較可採，是渠二人於
      為警查獲時所為供述應可信為真實而堪為採信，被告丁○○事後改稱係綽號蔡
      董或林董之人所交付云云，顯係卸責圖免之詞，自無足執之而否定其之前所供
      內容之真實性。
    (三)被告丁○○雖又辯稱該偽鈔僅供作比對之用，其並無行使之意思云云。惟查警
      方係於被告丁○○身上皮包內起出扣案之偽造紙幣，且被告丁○○係將該偽鈔
      放在其平日存放現金之皮包夾層中，跟真鈔放在一起等情，均為被告丁○○所
      自承（見本院九十一年六月十九日、九月二十五日訊問筆錄），且據共同被告
      甲○○於警訊中供陳明確，是以被告丁○○既明知上開扣案之面額千元及五百
      元之鈔券均係偽鈔，猶將之置放於其隨身攜帶之皮夾內，未與真鈔區隔之客觀
      情狀，衡諸論理法則如僅欲供作比對之用，何須將之置於隨身攜帶之皮夾中，
      且未與真鈔區隔？況被告丁○○將之置於隨身攜帶皮夾中，不無混用之虞，若
      謂被告無行使之意圖，熟人能信？是被告丁○○辯稱並無行使之意圖云云，顯
      屬卸責之詞，委無足採。
二、按面額一千元、五百元之新台幣鈔券均為政府發行有強制通行力之紙幣，自屬通
    用之紙幣，是被告丁○○意圖行使偽造通用紙幣而收集之行為，核係犯刑法第一
    百九十六條第一項之意圖供行使之用而收集偽造之通用紙幣罪。查被告丁○○前
    有如事實欄所述之科刑及執行紀錄，有臺灣高等法院被告前案刑案紀錄簡覆表一
    份在卷可按，其受有期徒刑執行完畢後，於五年之內，再犯本件有期徒刑以上之
    本罪，為累犯，應依刑法第四十七條之規定加重其刑。爰審酌被告丁○○明知行
    使偽鈔足以妨害社會正常之經濟發展及國家金融秩序，且年輕力壯，不思以正途
    賺取報酬，僅因經濟拮据，即意圖供行使之用，而收集取得偽造紙幣，惟尚未及
    行使即為警查獲，所生之危害尚非重大，其所收集之偽鈔僅二張，犯罪情節非屬
    重大等一切情狀，量處如主文所示，以資懲戒。至被告丁○○所收集、持有之已
    扣案面額一千元鈔券（鈔票編號：ＪＬ五九九九六七ＵＧ）及五百元鈔券（編號
    ：ＤＲ四０八二七五ＷＨ），均係屬偽造之通用紙幣，已如前述，是不問屬於犯
    人與否，均應依刑法第二百條宣告沒收之，併予敘明。
據上論斷，應依刑事訴訟法第二百九十九第一項前段，刑法第一百九十六條第一項、
第二百條、第四十七條，罰金罰鍰提高標準條例第一條前段，判決如主文。
本案經檢察官廖先志到庭執行職務。
中      華      民國      九十一      年    十一    月    十九    日
                                 臺灣桃園地方法院刑事第六庭
                                     審判長法  官  周政達
                                           法  官  游紅桃
                                           法  官  何俏美
右正本證明與原本無異。
如不服本判決，應於判決送達後十日內向本院提出上訴狀( 應附繕本 )，上訴於
臺灣高等法院。
                                           書記官  王泰元
中      華      民      國      九十一      年    十一    月    二十二  日
本案論罪科刑法條：
中華民國刑法第一百九十六條
 (行使收集或交付偽造變造通貨、幣券罪)
行使偽造、變造之通用貨幣、紙幣、銀行券，或意圖供行使之用而收集或
交付於人者，處三年以上十年以下有期徒刑，得併科五千元以下罰金。
收受後方知為偽造、變造之通用貨幣、紙幣、銀行券而仍行使，或意圖供
行使之用而交付於人者，處五百元以下罰金。
